臺灣臺中地方法院刑事裁定
111年度聲字第1256號
聲  請  人  臺灣臺中地方檢察署檢察官
受  刑  人  吳竑慶




上列聲請人因受刑人數罪併罰有二裁判以上，聲請定其應執行之
刑（111年度執聲字第949號），本院裁定如下：
    主    文
吳竑慶因犯如附表所示各罪所處之刑，應執行拘役壹佰壹拾日，
如易科罰金，以新臺幣壹仟元折算壹日。
    理    由
一、本件聲請意旨略以：受刑人吳竑慶犯數罪，先後經判決確定
    如附表，應依刑法第53條、第51條第6款，定應執行之刑，
    爰依刑事訴訟法第477條第1項之規定聲請裁定，併請依照刑
    法第41條第1項，諭知易科罰金之折算標準等語。
二、按裁判確定前犯數罪者，併合處罰之。但有下列情形之一者
    ，不在此限：一、得易科罰金之罪與不得易科罰金之罪。二
    、得易科罰金之罪與不得易服社會勞動之罪。三、得易服社
    會勞動之罪與不得易科罰金之罪。四、得易服社會勞動之罪
    與不得易服社會勞動之罪。前項但書情形，受刑人請求檢察
    官聲請定應執行刑者，依第51條規定定之；數罪併罰，有二
    裁判以上者，依第51條之規定，定其應執行之刑；數罪併罰
    ，分別宣告其罪之刑，宣告多數拘役者，於各刑中之最長期
    以上，各刑合併之刑期以下，定其刑期，但不得逾120 日，
    刑法第50條、第53條、第51條第6款分別定有明文。　
三、次按數罪併罰，應依分別宣告其罪之刑為基礎，定其應執行
    刑，此觀刑法第51條規定自明，故一裁判宣告數罪之刑，雖
    曾經定其執行刑，但如再與其他裁判宣告之刑定其執行刑時
    ，前定之執行刑當然失效，仍應以其各罪宣告之刑為基礎，
    定其執行刑，不得以前之執行刑為基礎，以與後裁判宣告之
    刑，定其執行刑（最高法院83年度台抗字第502號裁定意旨
    參照）；惟上開更定之應執行刑，不應比前定之應執行刑加
    計其他裁判所處刑期後為重，否則即與法律秩序理念及法律
    目的之內部界限有違，難認適法（最高法院93年度台非字第
    192號裁定意旨參照）。是數罪併罰，有二裁判以上，定其
    應執行之刑時，固屬於法院自由裁量之事項，然仍應受前揭
    外部性界限及內部性界限之拘束。
四、查受刑人因犯如附表所示之罪，經法院分別判處如附表所示
    之刑，均已確定在案，有各該判決書及臺灣高等法院被告前
    案紀錄表等在卷可稽。而其中受刑人所犯如附表編號1至5所
    示之罪刑，前經本院以111年度聲字第398號裁定定應執行刑
    拘役95日確定；如附表編號6至8所示之罪刑，前經本院111
    年度中簡字第267號判決定應執行刑拘役20日確定在案。是
    以，本院定應執行刑，除不得逾越前述法律之外部性界限，
    即不得重於附表所示各罪之總和；亦應受內部性界限之拘束
    ，即不重於上開附表編號1至5、6至8分別所定之執行刑加計
    之總和。茲檢察官聲請定其應執行之刑，本院審核認聲請為
    正當，審酌各罪犯罪類型、犯罪情節、侵害之法益、法律目
    的、受刑人違反之嚴重性及行為態樣等情狀，定其應執行之
    刑如主文所示。
五、爰依刑事訴訟法第477條第1項，刑法第50條、第53條、第51
    條第6款、第41條第1項前段，裁定如主文。
中　　華　　民　　國　　111 　年　　4 　　月　　29　　日
                  刑事第九庭    法  官  陳怡珊
上正本證明與原本無異。
如不服本裁定，應於送達後五日內，向本院提出抗告狀。
                                書記官  吳韻聆
中　　華　　民　　國　　111 　年　　5 　　月　　2 　　日
附表：受刑人吳竑慶定應執行刑案件一覽表
編        號  1 2 3 罪        名  竊盜 毀棄損壞 竊盜 宣告刑  拘役30日 拘役40日 拘役15日 犯罪日期  110.10.06 110.06.13 110.04.18 偵查（自訴）機關年度案號  臺中地檢110年度速偵字第3881號 臺中地檢110年度偵字第26148等號 臺中地檢110年度偵字第26148等號  最後事實審 法院 臺中地院 臺中地院 臺中地院  案號 110年度中簡字第2291號 110年度中簡字第2185號 110年度中簡字第2185號  判決日期 110年10月29日 110年10月22日 110年10月22日  確定判 決  法院 臺中地院 臺中地院 臺中地院  案號 110年度中簡字第2291號 110年度中簡字第2185號 110年度中簡字第2185號  判決確定日期 110年11月30日 110年12月01日 110年12月01日 得否易科罰金  是 是 是 備註  臺中地檢110年度執字第13944號 臺中地檢111年度執字第102號    編號1至5定應執行拘役95日   
編        號  4 5 6 罪        名  竊盜 竊盜 竊盜 宣告刑  拘役20日 拘役10日 拘役10日 犯罪日期  110.07.10 110.07.12 110.07.29 偵查（自訴）機關年度案號  臺中地檢110年度速偵字第2846號 臺中地檢110年度速偵字第2846號 臺中地檢110年度偵字第39238等號  最後事實審 法院 臺中地院 臺中地院 臺中地院  案號 110年度簡字第1626號 110年度簡字第1626號 111年度中簡字第267號  判決日期 110年08月31日 110年08月31日 111年02月11日  確定判 決  法院 臺中地院 臺中地院 臺中地院  案號 110年度簡字第1626號 110年度簡字第1626號 111年度中簡字第267號  判決確定日期 110年12月07日 110年12月07日 111年03月28日 得否易科罰金  是 是 是 備註  1.臺中地檢111年度執字第1169號 2.編號1至5定應執行拘役95日  1.臺中地檢111年度執字第4338號 2.編號6至8定應執行拘役20日 
編        號  7 8 （以下空白） 罪        名  竊盜 竊盜  宣告刑  拘役15日 拘役5日  犯罪日期  110.08.02 110.08.12  偵查（自訴）機關年度案號  臺中地檢110年度偵字第39238等號 臺中地檢110年度偵字第39238等號   最後事實審 法院 臺中地院 臺中地院   案號 111年度中簡字第267號 111年度中簡字第267號   判決日期 111年02月11日 111年02月11日   確定判 決  法院 臺中地院 臺中地院   案號 111年度中簡字第267號 111年度中簡字第267號   判決確定日期 111年03月28日 111年03月28日  得否易科罰金  是 是  備註  1.臺中地檢111年度執字第4338號 2.編號6至8定應執行拘役20日